臺灣士林地方法院民事裁定　　　　　　　100年度聲字第255號
聲　請　人　王元貞
上列聲請人即上訴人與被上訴人荷歡社區管理委員會間給付管理
費事件（本院99年度簡上字第198 號) ，聲請法官迴避，本院裁
定如下：
    主  文
聲請駁回。
    理  由
一、聲請意旨略以：相對人荷歡社區管理委員會（下稱荷歡社區
    管委會）前於民國96年間對聲請人提起給付管理費之訴，業
    經鈞院97年度簡上字第128 號判決駁回其全部之訴確定，嗣
    荷歡社區管委會於99年間復向鈞院重新提起相同之訴，案號
    為99年度士簡字第849 號，該案違法實體判決荷歡社區管委
    會全部勝訴，經聲請人提起上訴，案號為99年度簡上字第19
    8 號，審判長為王本源法官，受命法官為孫萍萍法官。然查
    (一)荷歡社區管委會曾於98年間就97年度簡上字第128 號民事
    確定判決向鈞院提起98年度再易字第9 號再審之訴，當時再
    審法官即為王本源法官，其曾以與荷歡社區管委會之訴訟代
    理人許惠峰律師為同學、許律師又曾與其討論法律問題等為
    由，自請迴避，而本案99年度簡上字第198 號之訴，荷歡社
    區管委會所委任之律師亦為許惠峰律師，其既與審判長王本
    源法官交情匪淺，於98年間又可與王本源法官討論案情，則
    王本源法官於審理本案時，本應自行聲請迴避，卻不自行迴
    避，而仍受理承辦本案，於法殊有未合，顯有偏頗之虞；(二)
    又荷歡社區管委會於前審99年度士簡字第849 號案於99年9
    月28日宣示判決前，法定代理人已由李超倫變更為劉吉清，
    然劉吉清於該審並未向法院提出聲明承受訴訟，該審法官嗣
    違法裁定由劉吉清承受訴訟，而本案孫萍萍法官竟仍命原審
    承辦股為承受訴訟之裁定，此行為已有圖利荷歡社區管委會
    之不法。綜上，爰聲請本案審判長王本源法官及受命法官孫
    萍萍法官迴避，以符公義等語。
二、按民事事件，當事人得聲請法官迴避者，係以法官有民事訴
    訟法第32條所定之情形而不自行迴避，或法官有該條所定以
    外之情形，足認其執行職務有偏頗之虞者為要件，民事訴訟
    法第33條第1 項規定甚明。而民事訴訟法第33條第1 項第2
    款規定法官有應自行迴避而不自行迴避以外之情形，足認其
    執行職務有偏頗之虞，據而聲請法官迴避者，應以法官對於
    訴訟標的有特別利害關係，或與當事人之一造有密切之交誼
    或嫌怨，或基於其他情形客觀上足疑其為不公平之審判者為
    其原因事實（最高法院69年臺抗字第457 號判例意旨參照）
    ，且依同法第34條第2 項、第284 條之規定，應提出能即時
    調查之證據以釋明之。至若僅係訴訟進行指揮不當，或於曉
    諭發問態度欠佳，或對案件審理有所遲緩，在當事人主觀上
    疑其有偏頗之虞者，自不得據為聲請迴避之原因（最高法院
    86年度臺抗字第265 號裁定意旨參照）。
三、經查：(一)本院99年度簡上字第198 號給付管理費事件，審判
    長王本源法官已於100 年6 月24日自行簽請迴避獲准等情，
    業據本院調閱上開案件卷宗查閱綦詳，聲請人自無再聲請王
    本源法官迴避之必要；(二)又聲請人以受命法官孫萍萍法官命
    原審承辦股為承受訴訟之裁定，而認有圖利荷歡社區管委會
    之不法云云，惟按當事人不聲明承受訴訟時，法院亦得依職
    權以裁定命其續行訴訟，民事訴訟法第178 條定有明文，再
    依最高法院76年7 月6 日民事庭會議決議：「訴訟程序於裁
    判送達前，甚至言詞辯論終結前，發生當然停止之原因，承
    受訴訟之聲明，尤應由為裁判之原法院裁定之。」，則本件
    荷歡社區管委會之法定代理人於原審判決前，即已由李超倫
    變更為劉吉清，於上訴後，承審之孫萍萍法官依職權移原審
    裁定命承受訴訟以續行程序，於法並無不合，並無承審法官
    偏頗圖利之情形，尚非在客觀上有何足令人疑為不公平審判
    之情事，揆諸前揭規定及說明，不得據為聲請迴避之原因，
    此外，聲請人提起本件聲請後，復未提出其他任何能即時調
    查之證據，以釋明孫萍萍法官於上開案件有何特別利害關係
    ，或與當事人之一造有何交誼或嫌怨等事實存在，聲請人徒
    執前詞主張孫萍萍法官有偏頗圖利之不法云云，自屬無稽。
    綜上，本件聲請為無理由，應予駁回。
四、爰裁定如主文。
中    華    民    國   100    年    6     月    30    日
                  民事第一庭  審判長法  官  俞慧君
                                    法  官  古振暉
                                    法  官  孫曉青
以上正本證明與原本無異。
如對本裁定抗告須於裁定送達後10日內向本院提出抗告狀，並繳
納抗告費新臺幣1,000 元。
中    華    民    國   100    年    7     月    6     日
                                    書記官  詹佳佩